【裁判字號】    90,易,2147
【裁判日期】    901211
【裁判案由】    違反電子遊戲場業管理條例
【裁判全文】
臺灣臺南地方法院刑事判決                          九十年度易字第二一四七號
    公  訴  人  臺灣台南地方法院檢察署檢察官
    被      告  甲○○
右列被告因違反電子遊戲場業管理條例案件，經檢察官提起公訴 (九十年度偵字第一
０二０九號)，本院判決如左：
    主  文
甲○○違反未依電子遊戲場業管理條例規定辦理營利事業登記者，不得經營電子遊戲
場業之規定，處拘役拾伍日，如易科罰金，以佰元折算壹日。電子遊戲機拾肆台
沒收。
    事  實
一、宗慶未依電子遊戲場業管理條例規定，向主管機關台南市政府辦理營利事業登記
    ，擅自在台南市○○街一六九號三樓「中國城撞球場」陳列擺設電子遊戲機神龍
    三台、滿貫大享八台與水果精靈三台，經營電子遊戲場業，供金昌仁與其他不特
    定人娛樂，迄民國九十年七月三日夜間九時四十分許，為警查獲金昌仁在該處打
    玩水果精靈電子遊戲機及上開已插上電源之電子遊戲機共十四台。
二、案經台南市政府告發台灣台南地方法院檢察署撿察官偵查起訴。
    理  由
一、訊之被告陳慶宗固坦承於右揭時、地陳列神龍、滿貫大享與水果精靈共十四台電
    子遊戲機，均已插電，為警查獲等情。惟矢口否認營業，辯稱係請金昌仁測試云
    云。查金昌仁於警訊時供稱，警方臨檢時，其正在店內把玩水果精靈等語。又在
    檢察官偵查中被告供稱，伊自八十九年底申請登記營業，但均未獲准登記等語，
    證人金昌仁供稱伊並無電動玩具測試技術，只是隨便玩看看，如有怪怪的問題，
    再告訴被告等語，可見被告自己即可測試，實無委諸他人之必要，是其否認營業
    云云，顯係卸責之詞，不足採信。此外，復有現場檢查紀錄表附卷可參，罪證已
    臻明確，被告犯行堪以認定。
二、核被告所為，係違反電子遊戲場業管理條例第十五條之規定，應依同條例第二十
    二條處罰之。爰審酌被告之品性及其犯罪之一切情狀，量處如主文所示之刑，並
    諭知易科罰金折算標準，以示懲儆。扣案之電子遊戲機十四台，係被告所有，供
    犯罪所用之物，依法宣告沒收。
三、據上論斷，應依刑事訴訟法第二百九十九條第一項前段，電子遊戲場業管理條例
    第二十二條，刑法第十一條前段、第四十一條第一項前段、第三十八條第一項第
    二款，罰金罰鍰提高標準條例第二條，判決如主文。
    本案經檢察官吳岳輝到庭執行職務
中    華    民    國      九十      年      十二      月      十一      日
                                  臺灣臺南地方法院刑事第二庭
                                          法  官  王立村
右正本證明與原本無異。
如不服本判決，應於送達後十日內，向本院提出上訴狀。
          書記官  楊尚穎
中    華    民    國      九十      年      十二      月      十一      日
附錄本案論罪科刑法條全文：
電子遊戲場業管理條例第十五條：
未依本條例規定辦理營利事業登記證者，不得經營電子遊戲場業。
電子遊戲場業管理條例第二十二條：
違反第十五條規定者，處行為人一年以下有期徒刑、拘役或科或併科新台
幣五十萬元以上二百五十萬元以下罰金。


司法院資訊處製作；財團法人民間司法改革基金會備份。
